# 关于宾馆酒店装修费用的问题及会计处理

提问人：yemingzhu1980 时间：2012-01-01 15:19:58
在固定资产下设固定资产-装修，这个明细科目单独核算，在两次装修期间与固定资产剩余使用期内按两者孰短的原则进行提取折旧。

回答人：chenyiwei
基本赞同，不过还要注意区分该房屋是经营租赁的、自有的还是融资租入的。如果是经营租入的，应作为长期待摊费用。